debian-bo-master/bo/source/text/ispanish-1.5.orig/espa~nol.aff
flag *J:	# isimo
    E	> -E, 'ISIMO	# grande grand'isimo
    E	> -E, 'ISIMOS	# grande grand'isimos
    E	> -E, 'ISIMA	# grande grand'isima
    E	> -E, 'ISIMAS	# grande grand'isimas
    O	> -O, 'ISIMO	# tonto tont'isimo
    O	> -O, 'ISIMA	# tonto tont'isima
    O	> -O, 'ISIMOS	# tonto tont'isimos
    O	> -O, 'ISIMAS	# tonto tont'isimas
    L	> 'ISIMO	# formal formal'isimo
    L	> 'ISIMA	# formal formal'isima
    L	> 'ISIMOS	# formal formal'isimos
    L	> 'ISIMAS	# formal formal'isimas

flag *M:	# Mente
    O		> -O, AMENTE	# Como en virtual > virtualmente
    [ELNRSZ]	> MENTE		# Como en virtual > virtualmente

flag *N:	# Mente. Verbos que admiten en su participio
		# la terminaci'on mente
    [AI] R	> -R, DAMENTE	# amar > amadamente
    E R 	> -ER, IDAMENTE	# comer > comidamente

flag *P:	# G'enero y n'umero
    E		> -E, A			# presidente presidenta
    O		> -O, A			# amigo amiga
    [EO]	> S			# amigo amiga
    O		> -O, AS		# amiga amigas
    E		> -E, AS		# presidente presidentas
    'A N	> -'AN,ANA		# charlat'an charlatana
    'A N	> -'AN,ANES		# charlat'an charlatanes
    'A N	> -'AN,ANAS		# charlat'an charlatanas
    'I N	> -'IN,INA		# mallorqu'in mallorquina
    'I N	> -'IN,INES		# mallorqu'in mallorquines
    'I N	> -'IN,INAS		# mallorqu'in mallorquinas
    'O N	> -'ON,ONA		# charlat'an anglosajona
    'O N	> -'ON,ONES		# anglosaj'on anglosajona
    'O N	> -'ON,ONAS		# anglosaj'on anglosajona
    [^AONS]	> A			# espectador espectadora
    [^AONS]	> ES			# espectador espectadoras
    [^AONS]	> AS			# espectador espectadoras
    'E S	> -'ES,ESA		# aragon'es aragonesa
    'E S	> -'ES,ESES		# aragon'es aragoneses
    'E S	> -'ES,ESAS		# aragon'es aragonesas

flag *H:	# Sustantivos acabados en -ci'on derivados de verbos 
    [AI] R	> -R, CI'ON		# abolir abolici'on
    [AI] R	> -R, CIONES		# abolir aboliciones

flag *I:	# Sustantivos acabados en -iento derivados de verbos 
    [AI] R	> -R, MIENTO		# abandonamiento
    [AI] R	> -R, MIENTOS		#
    E R		> -ER, IMIENTO		# aborrecer aborrecimiento
    E R		> -ER, IMIENTOS		#

flag *L:	# Participio activo para verbos regulares
    A R		> -R, NTE		# amar amante amantes
    A R		> -R, NTES
    E R		> -ER, IENTE		# temer temiente temientes
    E R		> -ER, IENTES
    I R		> -R, ENTE		# vivir viviente vivientes
    I R		> -R, ENTES

flag *R:	# reflexivos
    [AEI] R	> ME			# amar amarme
    [AEI] R	> TE			# amar amarte
    [AEI] R	> SE			# amar amarse
    [AEI] R	> NOS			# amar amarse
    [AEI] R	> OS			# amar amarse
    A R		> -AR, 'ANDOME		# amar am'andome
    A R		> -AR, 'ANDOTE		# amar am'andote
    A R		> -AR, 'ANDOSE		# amar am'andose
    A R		> -AR, 'ANDONOS		# amar am'andonos
    A R		> -AR, 'ANDOOS		# amar am'andoos
    E R		> -ER, I'ENDOME		# comer comi'endose
    E R		> -ER, I'ENDOTE		# comer comi'endote
    E R		> -ER, I'ENDOSE		# comer comi'endose
    E R		> -ER, I'ENDONOS	# comer comi'endonos
    E R		> -ER, I'ENDOOS		# comer comi'endoos
    I R		> -R, 'ENDOME		# vivir vivi'endome
    I R		> -R, 'ENDOTE		# vivir vivi'endote
    I R		> -R, 'ENDOSE		# vivir vivi'endose
    I R		> -R, 'ENDONOS		# vivir vivi'endonos
    I R		> -R, 'ENDOOS		# vivir vivi'endoos

				# Falta el imperativo (acento).

flag *S:	# Plural
    [AEIOU'A'E'O]>	S		# vaca vacas
					# sof'a, caf'e
    ['U'IDJLRY]	>	ES		# tab'u tab'ues
    Z		>	-Z, CES		# audaz audaces
    [^'E] S	>	ES		# gas gases
    [^'A'E'I'O'U] N >	ES		# can canes
    'A N	>	-'AN,ANES	# volc'an volcanes
    'E N	>	-'EN,ENES	# ret'en retenes
    'I N	>	-'IN,INES	# or'in orines
    'O N	>	-'ON,ONES	# cami'on camiones
    'U N	>	-'UN,UNES	# at'un atunes
    'E S	>	-'ES,ESES	# aragon'es aragoneses

flag *T:	# Verbos transitivos con gerundio regular
    [AEI] R	>	LO		# amar amarlo
    [AEI] R	>	LA		# amar amarla
    [AEI] R	>	LE		# amar amarle
    [AEI] R	>	LOS		# amar amarlo
    [AEI] R	>	LAS		# amar amarla
    [AEI] R	>	LES		# amar amarle
    A R		> -AR, 'ANDOLO		# amar am'andolo
    A R		> -AR, 'ANDOLA		# amar am'andola
    A R		> -AR, 'ANDOLE		# amar am'andole
    A R 	> -AR, 'ANDOLOS		# amar am'andolo
    A R 	> -AR, 'ANDOLAS		# amar am'andola
    A R 	> -AR, 'ANDOLES		# amar am'andole
    E R 	> -ER, I'ENDOLO		# comer comi'endolo
    E R 	> -ER, I'ENDOLA		# comer comi'endola
    E R 	> -ER, I'ENDOLE		# comer comi'endole
    E R 	> -ER, I'ENDOLOS	# comer comi'endolo
    E R 	> -ER, I'ENDOLAS	# comer comi'endola
    E R 	> -ER, I'ENDOLES	# comer comi'endole
    I R 	> -R, 'ENDOLO		# vivir vivi'endolo
    I R 	> -R, 'ENDOLA		# vivir vivi'endola
    I R 	> -R, 'ENDOLE		# vivir vivi'endole
    I R 	> -R, 'ENDOLOS		# vivir vivi'endolo
    I R 	> -R, 'ENDOLAS		# vivir vivi'endola
    I R 	> -R, 'ENDOLES		# vivir vivi'endole

			# Falta el imperativo (problema de acento)

flag *U:	# Verbos pronominales y transitivos. Encl'iticos compuestos.
    A R		> -AR, 'ARMELO		# amar amarlo
    A R		> -AR, 'ARTELO		# amar amarlo
    A R 	> -AR, 'ARSELO		# amar amarlo
    A R 	> -AR, 'ARNOSLO		# amar amarlo
    A R 	> -AR, 'AROSLO		# amar amarlo
    A R 	> -AR, 'ARMELA		# amar amarla
    A R 	> -AR, 'ARTELA		# amar amarla
    A R 	> -AR, 'ARSELA		# amar amarla
    A R 	> -AR, 'ARNOSLA		# amar amarla
    A R 	> -AR, 'AROSLA		# amar amarla
    A R 	> -AR, 'ARMELOS		# amar amarle
    A R 	> -AR, 'ARTELOS		# amar amarle
    A R 	> -AR, 'ARSELOS		# amar amarle
    A R 	> -AR, 'ARNOSLOS	# amar amarle
    A R 	> -AR, 'AROSLOS		# amar amarle
    A R 	> -AR, 'ARMELAS		# amar amarle
    A R 	> -AR, 'ARTELAS		# amar amarle
    A R 	> -AR, 'ARSELAS		# amar amarle
    A R 	> -AR, 'ARNOSLAS	# amar amarle
    A R 	> -AR, 'AROSLAS		# amar amarle
    A R 	> -AR, 'ANDOMELO	# amar amarlo
    A R 	> -AR, 'ANDOTELO	# amar amarlo
    A R 	> -AR, 'ANDOSELO	# amar amarlo
    A R 	> -AR, 'ANDONOSLO	# amar amarlo
    A R 	> -AR, 'ANDOOSLO	# amar amarlo
    A R 	> -AR, 'ANDOMELA	# amar amarlo
    A R 	> -AR, 'ANDOTELA	# amar amarlo
    A R 	> -AR, 'ANDOSELA	# amar amarlo
    A R 	> -AR, 'ANDONOSLA	# amar amarlo
    A R 	> -AR, 'ANDOOSLA	# amar amarlo
    A R 	> -AR, 'ANDOMELOS	# amar amarlo
    A R 	> -AR, 'ANDOTELOS	# amar amarlo
    A R 	> -AR, 'ANDOSELOS	# amar amarlo
    A R 	> -AR, 'ANDONOSLOS	# amar amarlo
    A R 	> -AR, 'ANDOOSLOS	# amar amarlo
    A R 	> -AR, 'ANDOMELAS	# amar amarlo
    A R 	> -AR, 'ANDOTELAS	# amar amarlo
    A R 	> -AR, 'ANDOSELAS	# amar amarlo
    A R 	> -AR, 'ANDONOSLAS	# amar amarlo
    A R 	> -AR, 'ANDOOSLAS	# amar amarlo
    E R 	> -ER, 'ERMELO		# comer comerlo
    E R 	> -ER, 'ERTELO		# comer comerlo
    E R 	> -ER, 'ERSELO		# comer comerlo
    E R 	> -ER, 'ERNOSLO		# comer comerlo
    E R 	> -ER, 'EROSLO		# comer comerlo
    E R 	> -ER, 'ERMELA		# comer comerla
    E R 	> -ER, 'ERTELA		# comer comerla
    E R 	> -ER, 'ERSELA		# comer comerla
    E R 	> -ER, 'ERNOSLA		# comer comerla
    E R 	> -ER, 'EROSLA		# comer comerla
    E R 	> -ER, 'ERMELOS		# comer comerle
    E R 	> -ER, 'ERTELOS		# comer comerle
    E R 	> -ER, 'ERSELOS		# comer comerle
    E R 	> -ER, 'ERNOSLOS	# comer comerle
    E R 	> -ER, 'EROSLOS		# comer comerle
    E R 	> -ER, 'ERMELAS		# comer comerle
    E R 	> -ER, 'ERTELAS		# comer comerle
    E R 	> -ER, 'ERSELAS		# comer comerle
    E R 	> -ER, 'ERNOSLAS	# comer comerle
    E R 	> -ER, 'EROSLAS		# comer comerle
    E R 	> -ER, I'ENDOMELO	# comer amarlo
    E R 	> -ER, I'ENDOTELO	# comer amarlo
    E R 	> -ER, I'ENDOSELO	# comer amarlo
    E R 	> -ER, I'ENDONOSLO	# comer amarlo
    E R 	> -ER, I'ENDOOSLO	# comer amarlo
    E R 	> -ER, I'ENDOMELA	# comer amarlo
    E R 	> -ER, I'ENDOTELA	# comer amarlo
    E R 	> -ER, I'ENDOSELA	# comer amarlo
    E R 	> -ER, I'ENDONOSLA	# comer amarlo
    E R 	> -ER, I'ENDOOSLA	# comer amarlo
    E R 	> -ER, I'ENDOMELOS	# comer amarlo
    E R 	> -ER, I'ENDOTELOS	# comer amarlo
    E R 	> -ER, I'ENDOSELOS	# comer amarlo
    E R 	> -ER, I'ENDONOSLOS	# comer amarlo
    E R 	> -ER, I'ENDOOSLOS	# comer amarlo
    E R 	> -ER, I'ENDOMELAS	# comer amarlo
    E R 	> -ER, I'ENDOTELAS	# comer amarlo
    E R 	> -ER, I'ENDOSELAS	# comer amarlo
    E R 	> -ER, I'ENDONOSLAS	# comer amarlo
    E R 	> -ER, I'ENDOOSLAS	# comer amarlo
    I R 	> -IR, 'IRMELO		# vivir amalo
    I R 	> -IR, 'IRTELO		# vivir amalo
    I R 	> -IR, 'IRSELO		# vivir amalo
    I R 	> -IR, 'IRNOSLO		# vivir amalo
    I R 	> -IR, 'IROSLO		# vivir amalo
    I R 	> -IR, 'IRMELA		# vivir amalo
    I R 	> -IR, 'IRTELA		# vivir amalo
    I R 	> -IR, 'IRSELA		# vivir amalo
    I R 	> -IR, 'IRNOSLA		# vivir amalo
    I R 	> -IR, 'IROSLA		# vivir amalo
    I R 	> -IR, 'IRMELAS		# vivir amalo
    I R 	> -IR, 'IRTELAS		# vivir amalo
    I R 	> -IR, 'IRSELAS		# vivir amalo
    I R 	> -IR, 'IRNOSLAS	# vivir amalo
    I R 	> -IR, 'IROSLAS		# vivir amalo
    I R 	> -IR, 'IRMELOS		# vivir amalo
    I R 	> -IR, 'IRTELOS		# vivir amalo
    I R 	> -IR, 'IRSELOS		# vivir amalo
    I R 	> -IR, 'IRNOSLOS	# vivir amalo
    I R 	> -IR, 'IROSLOS		# vivir amalo
    I R 	> -R, 'ENDOMELO		# vivir amarlo
    I R 	> -R, 'ENDOTELO		# vivir amarlo
    I R 	> -R, 'ENDOSELO		# vivir amarlo
    I R 	> -R, 'ENDONOSLO	# vivir amarlo
    I R 	> -R, 'ENDOOSLO		# vivir amarlo
    I R 	> -R, 'ENDOMELA		# vivir amarlo
    I R 	> -R, 'ENDOTELA		# vivir amarlo
    I R 	> -R, 'ENDOSELA		# vivir amarlo
    I R 	> -R, 'ENDONOSLA	# vivir amarlo
    I R 	> -R, 'ENDOOSLA		# vivir amarlo
    I R 	> -R, 'ENDOMELOS	# vivir amarlo
    I R 	> -R, 'ENDOTELOS	# vivir amarlo
    I R 	> -R, 'ENDOSELOS	# vivir amarlo
    I R 	> -R, 'ENDONOSLOS	# vivir amarlo
    I R 	> -R, 'ENDOOSLOS	# vivir amarlo
    I R 	> -R, 'ENDOMELAS	# vivir amarlo
    I R 	> -R, 'ENDOTELAS	# vivir amarlo
    I R 	> -R, 'ENDOSELAS	# vivir amarlo
    I R 	> -R, 'ENDONOSLAS	# vivir amarlo
    I R 	> -R, 'ENDOOSLAS	# vivir amarlo

				# Falta el imperativo (problema de
				# acento
